【裁判字號】    99,訴,30
【裁判日期】    991006
【裁判案由】    偽造文書等
【裁判全文】
臺灣板橋地方法院刑事判決                99年度訴字第30號
公  訴  人  臺灣板橋地方法院檢察署檢察官
被      告  丁○○
上列被告因偽造文書等案件，經檢察官提起公訴（98年度偵緝字
第2947號），本院判決如下：
    主    文
丁○○共同收受贓物，累犯，處有期徒刑伍月。又共同行使偽造
私文書，足以生損害於他人，累犯，處有期徒刑玖月。如附表所
示偽造之「華穎精密機械股份有限公司」印文參枚、偽造之「陳
正義」印文壹枚及偽造之「李正義」印文貳枚均沒收。應執行有
期徒刑壹年。如附表所示偽造之「華穎精密機械股份有限公司」
印文參枚、偽造之「陳正義」印文壹枚、偽造之「李正義」印文
貳枚均沒收。
    事    實
一、丁○○前於民國89年間因竊盜案件，經臺灣高等法院臺中分
    院以90年度上訴字第167 號判決撤銷原判決，改判處有期徒
    刑4 年10月，刑前強制工作3 年確定，並於96年2 月16日假
    釋出監，同時交付保護管束，至96年7 月12日保護管束期滿
    執行完畢。詎仍不知悔改，明知車牌號碼2588-DD 號（戴姆
    勒克萊斯勒小客車租賃有限公司所有，租予丙○○使用，於
    96年7 月15日8 時許在臺北市○○○路○ 段190 巷103 號遭
    竊）及8059-PR 號（劉明港所有，於96年8 月8 日3 時許在
    臺中縣烏日鄉○○路○ 段61號遭竊）自用小客車均係來路不
    明之贓車，且屬他人財產犯罪所得之贓物，竟與某姓名年籍
    不詳、年約30歲之成年男子（下稱甲男）基於收受贓物及行
    使偽造私文書之犯意聯絡，一方面由丁○○於96年8 月8 日
    經由不知情之豐盈不動產仲介公司業務林月雲居間介紹後前
    往臺北縣新莊市○○路508 巷35弄85號之倉庫（屋主為不知
    情之陳宗揮）看屋，翌日再與甲男相偕前往該處，由丁○○
    具名簽約，租金則由甲男支付，另一方面，2 人復共同於96
    年8 月8 日3 時許後之不詳時地，自某不詳姓名年籍人處收
    受該2 贓車，並即將之停放於前揭倉庫內。其後，丁○○另
    於96年9 月11日中午某時許自稱「李經理」打電話向不知情
    之榮記報關行臺北聯絡處負責人陳巧珣詢問報關事宜，並留
    下0000000000門號作為聯絡電話，復於翌日正式致電委請榮
    記報關行代訂艙位及叫拖車，陳巧珣乃即聯絡與其有長期配
    合關係之昆龍貨櫃通運股份有限公司（下稱昆龍公司）負責
    運送。嗣丁○○及甲男於96年9 月13日13時許前之不詳時地
    ，冒用「華穎精密機械股份有限公司」、「李正義」及「陳
    正義」之名義，偽造如附表所示印文於各該文件後，旋於96
    年9 月13日13時許將該等偽造之私文書寄至榮記報關行而行
    使之，足以生損害於「華穎精密機械股份有限公司」、「李
    正義」及「陳正義」等人，同日15、16時許，不知情之昆龍
    公司司機林石山即依指示駕車拖運編號TRLU0000000 號空貨
    櫃至指定之臺北縣新莊市○○路與貴子路口附近，再由丁○
    ○騎機車帶往前揭倉庫後將該空貨櫃置放倉庫後離去，而丁
    ○○待林石山離去後，即將前揭2 台贓車駛入該貨櫃。翌(十四)
    日6 、7 時許，林石山再度依約前往該址將上開裝有2 台贓
    車之貨櫃載運至汐止東亞貨櫃場後，即將該貨櫃交由榮記報
    關行某不知情之承辦員於同日向財政部基隆關稅局以「國貨
    出口」之類別申報出口集塵機至中國大陸香港地區。嗣經內
    政部警政署保安警察第三總隊會同財政部基隆關稅局聯合出
    口查贓小組開櫃檢查後，發現該貨櫃內藏有前揭2 部贓車，
    因而循線查悉上情。
二、案經內政部警政署保安警察第三總隊報告臺灣板橋地方法院
    檢察署檢察官偵查後起訴。
    理    由
一、被告對於公訴人所提之證據資料及以下本院作為判斷依據之
    各項證據資料，業於本院99年2 月22日準備期日時表示「沒
    有意見」（本院卷第33頁），迄至本院言詞辯論終結為止，
    亦均未就此提出任何異議，本院審酌各該言詞供述及書面作
    成時之情況後，認為均無不宜作為證據之情事，依刑事訴訟
    法第159 條之5 規定，自均得作為本案證據。
二、訊據被告對其有於前揭時地與房仲業務林月雲接洽看屋、簽
    約及簽約時係由甲男支付租金等節固均供認不諱，惟矢口否
    認有何收受贓物及行使偽造私文書等犯行，略辯稱：伊租倉
    庫是自己要作不銹鋼生意，伊租倉庫的租金及押金是向「何
    政信」借來的，後來在伊出國前，何政信說要向伊借倉庫，
    伊即按「何政信」之指示在倉庫門前把鑰匙交予乙○○（原
    誤稱為「甲○○」），前揭2 台贓車是「何政信」的，「何
    政信」要請乙○○幫他報關，伊並未騎機車引領貨櫃車司機
    至倉庫，個案委託書、裝箱單（PACKING LIST）及發票（IN
    VOICE ）上「華穎精密機械股份有限公司」、「陳正義」及
    「李正義」印文均非伊所偽造，伊也未曾將之寄給陳巧珣或
    其他人云云，然查：
  (一)查車牌號碼2588-DD 號之自用小客車乃戴姆勒克萊斯勒小客
    車租賃有限公司所有，租予丙○○使用，於96年7 月15日8
    時許在臺北市○○○路○ 段190 巷103 號遭竊，另車牌號碼
    8059-PR 號之自用小客車為劉明港所有，於96年8 月8 日3
    時許在臺中縣烏日鄉○○路○ 段61號遭竊乙節，業據證人丙
    ○○及承保車牌號碼8059 -PR號自用小客車失竊險之富邦保
    險公司經理戊○○於警詢時證述綦詳（96年度偵字第28103
    號卷第49至53頁），並有理算簽結作業、汽車險賠款暨電匯
    同意書、汽車新領牌照登記書及理賠申請書各1 張、贓物認
    領保管單2 張（同前卷第55至58、67至68頁）附卷可稽，而
    被告亦不否認該2 汽車乃遭竊之贓物（但否認知悉該車為贓
    物，亦否認有收受該車），堪認屬實。
  (二)查被告有於96年8 月8 日經由林月雲居間介紹後前往臺北縣
    新莊市○○路508 巷35弄85號之倉庫（屋主為陳宗揮）看屋
    ，翌日再與甲男相偕前往該處，由其具名簽約，租金及押金
    則由甲男支付乙節，業據其自白在案，核與證人林月雲於偵
    訊時具結證述情節相符，並有風雲不動產租賃記錄單及風雲
    不動產帶看客戶資料表（同前卷第59、60頁）在卷可查，堪
    信真實。惟就被告承租前揭倉庫之目的乙節，經查：
    1.被告於98年11月25日偵訊時、本院99年1 月5 日送審訊問
      時及本院99年9 月15日審理時固均辯稱：伊租倉庫是打算
      從中國大陸買不銹鋼材料回來加工做不銹鋼生意云云（98
      年度偵緝字第2947號卷第31頁，本院卷第17頁反面、第16
      2 頁），惟證人林月雲於98年12月9 日偵訊時則具結證稱
      ：被告當時跟伊說他是汽車材料零件進口商，要進貨櫃入
      倉庫，還說承租後1 週，他就會進貨至倉庫；他當時沒有
      跟伊說他租倉庫是想存放鋼鐵做不沾鍋生意；帶看客戶資
      料表雖然記載工廠（公司）生產項目為「用品、材料」，
      但伊記得被告說是汽車材料等語（98年度偵緝字第2947號
      卷第42至44頁），顯與被告前揭所述不符，其於前揭偵訊
      作證時既已具結擔保所言屬實，且其與被告間素不相識，
      亦無任何嫌怨或糾紛，應無刻意虛捏事實陷害被告，同時
      自陷偽證嚴厲罪責處罰風險之可能，所言當具相當之可信
      性，況且被告於偵訊時亦自承以前是作汽車材料生意，也
      有做中古汽車買賣等語（98年度偵緝字第2947號卷第31頁
      ），足見其對汽車材料與買賣行業並不陌生，且從事不銹
      鋼加工製造生意亦無任何難以啟齒之處，衡情應無為了掩
      飾真實而刻意對仲介撒謊之必要，則其事後改稱：當時是
      說要不銹鋼加工生意云云，是否屬實，即有疑問。
    2.依被告於本院99年1 月5 日送審訊問時自稱：伊以前沒有
      做過不銹鋼加工的經驗，也沒有本錢，此次是一個叫「張
      仔」的大陸人出資贊助，他本來就有在那邊做，他說不銹
      鋼材料讓伊帶回臺灣加工後再送過去，利益均分，還說加
      工的師傅他已經找好，只要倉庫租好，師傅就過去云云（
      本院卷第19頁），可知其所稱不銹鋼生意所需之資金、原
      料、師傅均係由「張仔」提供，其僅負責在臺承租倉庫後
      加工生產，但被告既無此方面之加工製造專業知識，也無
      力支付人力、材料及製造過程所需成本，為何「張仔」願
      意出資贊助？況類此勞力密集之生產事業如在臺生產後銷
      往中國大陸，不但製造成本會提高，也會多出運送成本，
      更是無利可圖，則實情是否真如被告所言，甚屬可疑。縱
      認被告所言屬實，表示其當時業經深思熟慮後做成決定，
      但查被告於96年8 月9 日租得前揭倉庫後，旋於96年9 月
      16日出境，致本案偵查檢察官因傳喚、拘提無著而於97年
      2 月27日對其發布通緝，迨其於98年11月14日入境而遭警
      依法逮捕，並經檢察官訊問後向本院聲請羈押獲准，假設
      其前往大陸只是單純為了取得不銹鋼材料，後來才發現被
      騙，則其不但沒有任何犯罪之可能，且還是他人犯罪的被
      害人，何以在知悉我國司法單位已經展開偵查的情形下，
      仍滯留中國大陸達半年之久？在在均與常理不符。
    3.被告於98年11月25日偵訊雖辯稱：（你租倉庫為何還要去
      大陸兩年不歸？）因為伊去做生意，一直大陸臺灣運來運
      去不符成本，所以伊放棄倉庫云云（98年度偵緝字卷第31
      頁），但依證人林月雲於警詢時證稱：租金為新臺幣（下
      同）35,000元，押金2 個月，被告是以現金1 次支付105,
      000 元等語（96年度偵字第28103 號第7 頁），可知被告
      與甲男所交付之租金及押金合計高達105,000 元，則在無
      法確定取得不銹鋼材料及後續支援人力、財力之情形下，
      何需急著砸下重資承租倉庫？此與常理即有不符。況依被
      告於本院99年8 月19日審理時自稱：租這間倉庫的租金及
      押金是伊跟1 個朋友借的，伊跟伊朋友一起去，由伊親自
      把現金交給仲介等語（本院卷第109 頁反面），但並未具
      體指明此所謂的朋友係何人，嗣於本院99年9 月15日審理
      時亦稱：當初是伊與「何政信」一起過去交租金給林月雲
      ，因為錢是「何政信」的，是伊向「何政信」借錢去租倉
      庫，「何政信」大約30幾歲，胖胖的、高高的等語（本院
      卷第163 頁），姑不論其資金來源為何，但至少可知該租
      金及押金是借來的，此金額既係被告所借，當然就有償還
      借款的問題，衡諸常情，如無續租必要，假設被告至中國
      大陸發現受騙，按理應立即設法終止租約以降低損害，豈
      會僅因大陸臺灣運來運去不符成本即放棄倉庫？此與常理
      亦有扞格。此外，被告於本院99年2 月22日準備程序期日
      時即已提及「何政信」之人，並明確指出前揭2 台贓車是
      「何政信」的，「何政信」要請乙○○幫他報關云云，若
      其承租倉庫之租金及押金確係向「何政信」借來，按理應
      於本院99年8 月19日審理時即直接指出其姓名，而非泛稱
      「1 個朋友」一語帶過，則其嗣後改稱係向「何政信」借
      錢來繳租金及押金是否可信，亦甚有疑。
    4.關於前揭倉庫承租後之使用情形，依卷附員警於開櫃檢查
      發現前揭貨櫃內裝有2 台贓車後循線前往前揭倉庫調查時
      所拍之照片2 張（96年度偵字第28103 號卷第83頁），可
      知該倉庫內除有1 個鐵製斜坡支架外，另有數10個空紙箱
      將該斜坡支架圍起，此外即無其他與不銹鋼生產製造有關
      之物品，則被告承租該倉庫是否與其日後從事不銹鋼加工
      製造有關，當甚可疑。次依證人乙○○於本院審理時之證
      詞，可知前述紙箱乃伊載運至該倉庫，且伊載運紙箱至該
      倉庫時，即有看到前述鐵製斜坡支架等語（本院卷第160
      頁），而被告對此亦坦言紙箱是伊向乙○○買的，該斜坡
      支架乃伊花3 萬多元請人組裝起來等語（本院卷第163 頁
      ），可知被告除承租倉庫外，另外還花錢買紙箱及定作前
      揭鐵製斜坡支架，惟經本院細觀前述鐵製斜坡支架照片（
      即96年度偵字卷第28103 號卷第83頁下方），發現該斜坡
      支架乃左右各有1 條鐵製斜板，間距大約與汽車輪距相近
      ，其支架之結構及材質堅固，客觀上乃可作汽車爬行軌道
      使用，此非但與所謂不銹鋼加工製造顯然無關，反與前述
      將2 台贓車開進空貨櫃內有關，則由被告花錢買紙箱及定
      作前揭鐵製斜坡支架之客觀行為，益徵其與本案贓車報關
      難脫關係。至被告雖辯稱：該支架乃因紙箱過重，所以不
      能用樓梯，如果不夠高，就用斜坡墊高慢慢走上去云云（
      本院卷第163 頁）。然查該支架佔地面積甚廣、亦應有相
      當之重量，顯難隨意移動，且其裝設位置係一邊靠牆，如
      僅欲作為堆疊貨物時移動墊高使用，以此裝設情形，其所
      能使用之效果未免過低，且依查獲當時之狀況，可知該等
      紙箱均係空箱，何須特別花錢定作成效如此有限之支架？
      故被告前揭所辯顯違常理，尚難遽採。
    5.綜上所述，可知被告辯稱：伊租下前揭倉庫，乃為從中國
      大陸買不銹鋼材料回來加工做不銹鋼生意云云，非但與證
      人林月雲所證不符，且不論從承租時機、資金調度、押租
      金支付及實際使用情形來看，均與常理有所違背，故其此
      項所辯，諒係事後卸責之詞，不足採信。
  (三)關於委託榮記報關行代訂艙位及叫托運車部分，經查：
    1.某自稱「李經理」之人於96年9 月11日中午某時許打電話
      向不知情之榮記報關行臺北聯絡處負責人陳巧珣詢問報關
      事宜，並留下0000000000門號作為聯絡電話，復於翌日正
      式致電委請榮記報關行代訂艙位及叫拖車，陳巧珣乃即聯
      絡與其有長期配合關係之昆龍公司負責運送乙節，業據證
      人陳巧珣於警詢時證述明確（96年度偵字第28103 號卷第
      19至20頁），並有如附表所示文件、報價單、外型圖及出
      口報單（同前卷第21至25、69頁）附卷可稽，而被告亦不
      否認此一事實，堪信真實。其次，證人陳巧珣雖然無法單
      由電話聯絡過程來確定該名自稱「李經理」之人為何人，
      但可確定該「李經理」之聯絡電話為0000000000門號，而
      被告於98年11月14日偵訊時即已自承0000000000門號乃伊
      電話等語（98年度偵緝字第2947號卷第17頁），嗣於99年
      2 月22日本院準備程序期日時亦先自承有使用該門號等語
      （本院卷第33頁），其後始改稱：伊有沒有用過該門號有
      點不是很確定云云（本院卷第33頁反面），惟參酌被告前
      揭於98年11月14日偵訊時所言距離案發時間最近，對其使
      用門號的記憶當最深刻，且觀其偵訊筆錄內容，可知檢察
      官當時並非僅有詢問1 支行動電話門號，而係接續詢問含
      0000000000在內之3 支行動電話門號，倘其確未使用該00
      00000000門號，按理應與另2 支門號一樣回答「忘記了」
      即可，其當時既然直接回答0000000000是伊使用，當可證
      明其確曾用過該支門號，參以被告於前揭99年2 月22日本
      院準備程序期日乃先回答有用過該門號，其後經本院請檢
      察官出示本案證明被告有起訴書所載犯罪事實之相關證據
      及待證事實後，始改稱不是很確定有無用過該門號，此事
      後翻異前詞所言，顯係為圖卸責所為辯詞，自難採信。從
      而，如由門號使用情形來觀察，證人陳巧珣所稱之「李經
      理」應即被告無訛。
    2.昆龍公司司機林石山於96年9 月13日15、16時許，依指示
      駕車拖運編號TRLU0000000 號空貨櫃至指定之臺北縣新莊
      市○○路與貴子路口附近，再由被告騎機車帶往前揭倉庫
      後將該空貨櫃置放倉庫後離去；翌(十四)日6 、7 時許，林石
      山再度依約前往該址將上開裝有2 台贓車之貨櫃載運至汐
      止東亞貨櫃場後，即將該貨櫃交由榮記報關行某不知情之
      承辦員於同日向財政部基隆關稅局以「國貨出口」之類別
      申報出口集塵機至中國大陸香港地區等情，業據證人林石
      山於警詢時陳述明確（96年度偵字第28103 號卷第10至12
      、15至16頁），核與其於偵訊時具結證述情節（98年度偵
      緝字第2947號卷第51至52頁）相符，另其於前揭警詢時所
      指述帶路人的特徵為騎著1 台看起來快要報廢的摩托車，
      老老的，中等身材，有點禿頭（96年度偵字卷第28103 號
      卷第11頁），核與被告年齡及有禿頭等特徵吻合，且查被
      告名下有1 台出廠日期為86年5 月之DOS-729 號輕型機車
      ，有該車之車籍資料查詢在卷可查（96年度偵字第28103
      號卷第95頁），核與證人林石山所述機車狀態亦屬相近，
      嗣經警於96年10月16日提示被告照片予該證人指認後，其
      亦確認當日帶路者確係被告無訛（96年度偵字第28103 號
      卷第15、17頁），此證人與被告間素不相識，亦無任何嫌
      怨或糾紛，應無刻意虛捏事實陷害被告，同時自陷偽證嚴
      厲罪責處罰風險之可能，所言當具相當之可信性。至被告
      雖否認有前揭帶路之事實，並於本院99年1 月5 日送審訊
      問時陳稱：伊96年9 月13、14日當時是在臺北縣新莊市○
      ○街家裡云云（本院卷第17頁反面），但並無任何不在場
      證明，且此居住地點亦與前揭倉庫具有地緣關係，自難僅
      因被告空言否認，即遽推翻前揭證人林石山所為證述內容
      。
  (四)陳巧珣係於96年9 月13日13時許收到自稱「李經理」所寄來
    如附表所示文件，該文件上雖蓋有「華穎精密機械股份有限
    公司」、「陳正義」及「李正義」等印文，但華穎精密機械
    股份有限公司實際上並未委託榮記報關行向財政部基隆關稅
    局以「國貨出口」之類別申報出口集塵機至中國大陸香港地
    區，且華穎精密機械股份有限公司負責人原為黃文杰，96年
    8 月6 日始變更為為陳正義，並非「李正義」，另華穎精密
    機械股份有限公司負責人陳正義亦未曾同意辦理上開報關業
    務等節，業據證人即「華穎精密機械股份有限公司」廠長黃
    文杰及工程助理林格如於警詢時證述明確，並有該公司變更
    登記表及股東名簿在卷可查（96年度偵字第28103 號卷第70
    至76頁），而被告亦不否認此項事實，另經將96年8 月6 日
    之華穎精密機械股份有限公司變更登記表上「華穎精密機械
    股份有限公司」與「陳正義」印鑑章，與附表所示文件上印
    文作比對，可知兩者在刻印字體上有明顯差別，堪認後者印
    文確係偽造而來。其次，被告雖辯稱：伊從未收受前揭2 台
    贓車，亦未處理該2 贓車出口報關之事，前揭個案委託書、
    裝箱單及發票上「華穎精密機械股份有限公司」、「陳正義
    」及「李正義」印文均非伊所偽造，伊也未曾將之寄給陳巧
    珣或其他人云云，但其承租前揭倉庫後另又花錢購買之紙箱
    及定作之前揭鐵製斜坡支架，顯係為將2 台贓車開進空貨櫃
    內及遮掩之用，且其於偵訊及本院準備程序時自承使用之00
    00000000門號乃自稱「李經理」之人所留與證人陳巧珣聯絡
    之門號，證人林石山亦具結證稱被告有騎機車帶其前往前揭
    倉庫放置空貨櫃之事實，凡此均與被告辯稱：伊租完倉庫後
    就將倉庫鑰匙交給乙○○，伊未收受前揭2 台贓車，後續報
    關手續伊都沒有參與云云不符，況且被告於本院羈押訊問時
    自稱：（為何你所委託托運貨櫃內有贓車？）車子是伊向姓
    朱買的，他說要幫伊運到大陸去，因為伊要去大陸做生意，
    大陸車子很貴等語（本院聲羈字卷第3 頁反面），明顯與其
    於本院準備程序及審理時所辯有所齟齬，由其此項所言，至
    少可知其應知悉遭查獲之貨櫃內裝有前揭2 輛贓車，此與被
    告所稱：伊未收受前揭2 台贓車，後續報關手續伊都沒有參
    與云云亦有不符，本案雖無直接證據足以證明前揭個案委託
    書、裝箱單及發票上「華穎精密機械股份有限公司」、「陳
    正義」及「李正義」印文均係被告偽造，但該等偽造之私文
    書乃「李經理」寄到榮記報關行乙節，業據證人陳巧珣證述
    明確，參以被告除有承租倉庫之行為外，亦有在倉庫購置空
    紙箱及定作鐵製斜坡支架，及以使用之0000000000門號與陳
    巧珣聯絡，乃至於騎機車帶林石山托運空貨櫃至前揭倉庫等
    行為，由此間接事證，可知被告從頭到尾都有參與其中，縱
    認該等文書均非其所偽造，亦應認屬共同犯意聯絡之範圍，
    而難泛稱「不知」即撇清責任。況且，姑不論被告就倉庫究
    係借予何人使用乙節前後說詞反覆，單就其於本院審理時最
    後確認：伊租倉庫的錢是向「何政信」所借，後來「何政信
    」說要跟伊借倉庫放車子，伊便在新莊市輔仁大學附近的中
    正路某處路旁與「何政信」見面，「何政信」說要請乙○○
    幫他報關，要伊把鑰匙直接交給乙○○，後來伊便在倉庫門
    口把鑰匙交給乙○○等語（本院卷第157 頁反面至第158 頁
    ）而言，此除與其於前揭羈押訊問時所述情節迥異外，亦與
    證人乙○○於同一期日具結證述內容不符，此外復查無其他
    證據可供佐證，尚難單憑其空言主張即遽信為真，所辯委無
    足採。
  (五)綜上所述，本案被告犯罪事證明確，其犯行洵堪認定。
三、核被告所為，係犯刑法第216 條、第210 條之行使偽造私文
    書罪，及刑法第349 條第1 項之收受贓物罪。其偽造印文所
    為屬偽造私文書之階段行為，均應為高度之行使行為所吸收
    ，不另論罪。又其與甲男就前揭犯行間均有犯意聯絡及行為
    分擔，屬共同正犯。另其所犯前揭2 罪之犯罪構成要件迥異
    ，犯罪時間、地點及方式亦有差異，顯係基於個別犯意所為
    ，應予分論併罰。再查被告前於89年間因竊盜案件，經臺灣
    高等法院臺中分院以90年度上訴字第167 號判決撤銷原判決
    ，改判處有期徒刑4 年10月，刑前強制工作3 年確定，並於
    96 年2月16日假釋出監，同時交付保護管束，至96年7 月12
    日保護管束期滿執行完畢乙節，有其臺灣高等法院被告前案
    紀錄表在卷可查，其於前案有期徒刑執行完畢後5 年內，再
    故意犯本案有期徒刑以上之2 罪，均成立累犯，應依法加重
    其刑。爰審酌犯罪之動機及目的，智識程度，犯罪所生危害
    程度（贓車出關前即時查獲並已發還），及犯後態度等一切
    情狀，分別量處如主文所示之刑，並定其應執行刑。末按偽
    造之印文，不問屬於犯人與否，沒收之，刑法第219 條定有
    明文。本案如附表應沒收欄所示「華穎精密機械股份有限公
    司」印文3 枚、「陳正義」印文1 枚及「李正義」印文2 枚
    均屬偽造之印文，業經認定如前，爰依前揭規定沒收之。
據上論斷，應依刑事訴訟法第299 條第1 項前段，刑法第28條、
第210 條、第216 條、第349 條第1 項、第47條第1 項、第51條
第5 款、第219 條，刑法施行法第1 條之1 第1 項前段、第2 項
，判決如主文。
本案經檢察官陳宣每到庭執行職務。
中    華    民    國    99    年    10    月    6     日
                  刑事第十二庭  審判長法  官  王士珮
                                      法  官  張誌洋
                                      法  官  楊明佳
┌────────────────────────────────────┐
│附表：                                                                  │
├──┬────────────┬─────────────┬──────┤
│編號│      文件名稱欄        │        應沒收欄          │   備註欄   │
├──┼────────────┼─────────────┼──────┤
│ 一 │個案委託書              │偽造之「華穎精密機械股份有│96年度偵字第│
│    │                        │限公司」及「陳正義」印文各│28103 號卷第│
│    │                        │1 枚。                    │22頁        │
├──┼────────────┼─────────────┼──────┤
│ 二 │PACKING LIST（即裝箱單，│偽造之「華穎精密機械股份有│同前卷第23頁│
│    │起訴書誤載為「貨物明細單│限公司」及「李正義」印文各│            │
│    │」）                    │1 枚。                    │            │
├──┼────────────┼─────────────┼──────┤
│ 三 │INVOICE （即發票，起訴書│偽造之「華穎精密機械股份有│同前卷第24頁│
│    │誤載為「發貨單」）      │限公司」及「李正義」印文各│            │
│    │                        │1 枚。                    │            │
└──┴────────────┴─────────────┴──────┘
以上正本證明與原本無異。
如不服本判決應於收受送達後10日向本院提出上訴書狀，並應敘
述具體理由；其未敘述上訴理由者，應於上訴期間屆滿後20日內
向本院補提理由書（均須按他造當事人之人數附繕本）「切勿逕
送上級法院」。
                                      書記官  林金良
中    華    民    國    99    年    10    月    6     日
附錄本案論罪科刑法條全文
刑法第210條
偽造、變造私文書，足以生損害於公眾或他人者，處5 年以下有
期徒刑。
刑法第216條
行使第210 條至第215 條之文書者，依偽造、變造文書或登載不
實事項或使登載不實事項之規定處斷。
刑法第349條
收受贓物者，處3 年以下有期徒刑、拘役或5 百元以下罰金。
搬運、寄藏、故買贓物或為牙保者，處5 年以下有期徒刑、拘役
或科或併科1 千元以下罰金。
因贓物變得之財物，以贓物論。

司法院資訊處製作；財團法人民間司法改革基金會備份。
